臺灣花蓮地方法院民事簡易判決
109年度花簡字第454號
原      告  古素娥  

訴訟代理人  李文平律師
            張照堂律師
被      告  林淑英  
訴訟代理人  籃健銘律師
上列當事人間確認本票債權不存在事件，本院於民國111年3月7
日言詞辯論終結，判決如下︰
    主      文
一、確認被告持有原告所簽發如附表編號2至7所示之本票債權不
    存在。
二、本院110年度司執字第201號清償票款強制執行事件所據之執
    行名義對原告逾附表編號1所示之本票債權部分應予撤銷。
三、被告不得執本院109年度司票字第385號本票裁定（附表編號
    2至7所示之本票債權部分）為執行名義，對原告為強制執行
    。
四、原告其餘之訴駁回。　　
五、訴訟費用由被告負擔十分之九，餘由原告負擔。
    事實及理由
一、按訴狀送達後，原告不得將原訴變更或追加他訴，但請求之
    基礎事實同一者，不在此限。民事訴訟法第255條第1項第2
    款定有明文。本件原告起訴聲明：㈠確認被告持有如附表所
    示之本票（下稱系爭7張本票），對原告之票據債權不存在
    ，㈡被告不得執臺灣花蓮地方法院109年度司票字第385號本
    票裁定為執行名義對原告聲請強制執行；嗣追加聲明：臺灣
    花蓮地方法院110年度司執字第201號清償票款強制執行事件
    之強制執行程序，應予撤銷。經本院職權調取該執行卷宗核
    與原告係基於系爭本票之簽發及權利行使之同一基礎事實而
    為訴之追加，合於上開規定，應予准許。
二、按確認之訴非原告有即受確認判決之法律上利益者，不得提
    起。所謂即受確認判決之法律上利益，係指法律關係之存否
    不明確，原告主觀上認其在法律上之地位有不安之狀態存在
    ，且此種不安之狀態，能以確認判決將之除去者而言。查被
    告持有原告交付之系爭7張本票，經向本院聲請本票裁定准
    許強制執行，此有109年度司票字第385號裁定准予在案（卷
    第23至24頁，下稱系爭裁定），被告隨時得執系爭裁定對原
    告之財產聲請強制執行，故原告主張該本票債權不存在，因
    被告聲請強制執行致其在私法上之地位有受侵害之危險，其
    提起本件確認之訴得以除去此項危險，即屬有確認之利益。
三、原告主張：
　㈠系爭本票（除號碼253414、253419兩張本票以外），原告未
    填寫、亦未授權填寫「發票日」、「金額」，欠缺本票應記
    載事項，應屬無效：
　1.原告因打麻將而與被告認識，知悉其為地下彩539小組頭，
    於民國108年底開始參與下注，但欠缺資金，被告表示只要
    簽發本票押在被告處即可，原告未多想，就陸續於系爭本票
    上簽寫姓名及地址，但「金額」、「發票日」、「到期日」
    未填寫，亦未授權被告填寫，即交予被告收執，未料，被告
    竟持系爭7張本票聲請取得系爭裁定。因系爭本票之金額、
    發票日、到期日均非原告填寫，亦未授權被告填寫，系爭本
    票欠缺應記載事項，應屬無效。
　2.系爭本票有部分為原告親簽（號碼253414、253419），其他
    本票原告均只有簽「姓名」、「地址」就交予被告，做為賭
    博用途。後來賭博輸錢，被告沒有與原告核對賭帳，就擅自
    填寫「票面金額」、「發票日」及「到期日」。但被告可能
    不瞭解發票日、到期日之欄位，所以會出現填寫欄位對調、
    到期日早於發票日之謬誤，此為被告一貫之風格，恰證明其
    發票日、到期日均為被告填寫。再系爭本票並非如被告所稱
    號碼連續，而是有跳號，更何況，號碼連續與否，與本票之
    真正無因果關係，系爭本票雖有部分為原告親簽，也未必皆
    是同一時間、地點簽署。被告若主張系爭本票金額、發票日
    等應記載事項係經原告授權填寫，應由被告負舉證責任。
　3.被告聲請本票裁定後，原告打電話給被告請求撤回，依兩造
    109年8月31日通話錄音內容譯文，可知原告否認簽寫本票金
    額，被告則自認本票金額是由其填寫。從對話過程中，顯示
    原告一開始是希望能與被告以和解方式處理，但被告拒絕，
    所以原告陸續提出不認同之主張。因為系爭本票之債務具有
    偽造、違背公序良俗之無效等瑕疵，且非消費借貸，欠缺債
    之原因關係，所以原告才會請被告撤回本票裁定之聲請。而
    綜觀兩造通話內容意旨，原告根本不知道已經輸多少錢，在
    沒有核對賭債金額下，被告係擅自依自己之意思填寫本票金
    額，未經原告授權同意。
　㈡系爭本票係因賭債而簽發，違反民法第71條、第72條，應屬
    無效：
　1.系爭本票係原告因賭債而簽發，但賭博行為無效，不生債之
    關係，被告不得享有系爭本票之票據權利。被告如主張發票
    原因並非賭債而係消費借貸，即應就發票原因負舉證責任。
    如被告（即執票人）就原因關係存在之事實不能舉證證明，
    縱原告（即發票人）就其抗辯事實（賭債）不能舉證或所舉
    證據尚有疵累，仍不能為有利於被告所主張事實之認定（參
    照臺灣高等法院93年上易字第845號判決要旨）。
　2.依被告與原告女兒間之簡訊內容前後語意，足見原告所積欠
    之債務確係因賭博下注所致，上開通話錄音中，兩造亦討論
    到賭債，被告提出之LINE對話，也是關於賭博下注之內容，
    且原告係向被告下注，並非請託被告向「美瑤」下注。原告
    否認被告代墊下注金額一事，亦無證據顯示有代墊金額217
    萬元之金流。實則，原告簽立之本票就是原告向被告下注之
    賭債（僅有姓名、地址），被告事後擅自填寫賭債金額，未
    經與原告核對，持以向原告追討，而原告因賭博輸錢，在「
    社會事」上比較理虧，所以才打電話談和解，希望被告能先
    撤回本票裁定，惟兩造無共識。
　㈢被告抗辯簽發系爭本票之基礎原因關係為消費借貸，但未舉
    證實說。兩造提出之對話內容，雖有提到願意還款或利息之
    計算，但均係針對賭債為之，因原告先前不敢讓家人知道賭
    博之事，故就僅限之能力盡量清償賭債。原告否認有消費借
    貸之意思表示合致，亦否認收到借款，消費借貸契約之要物
    性並不具備。
　㈣並聲明：
　1.確認被告持有如附表所示之本票，對原告之票據債權不存在
    。
　2.臺灣花蓮地方法院110年度司執字第201號清償票款強制執行
    事件之強制執行程序，應予撤銷。
　3.被告不得執臺灣花蓮地方法院109年度司票字第385號本票裁
    定為執行名義對原告聲請強制執行。
三、被告則以：
　㈠系爭7張本票均為原告親自簽名，票據金額部分亦為原告所同
    意並填載，故系爭本票應為真正，不容原告臨訟否認：
　1.系爭7張本票已有原告之簽名，並已完成填載發票日、一定
    金額等應記載事項，應認原告已完成發票行為，而屬完整有
    效之票據。觀諸系爭本票之號碼近於連續，應為原告同時簽
    發，原告就其中號碼253414、253419號既已承認為有效或經
    授權填載票據，其他同時簽發支票據亦應屬有效票據。而依
    原告提出錄音譯文內容之脈絡而論，原告對系爭本票之債務
    與真正性均未否認。是原告若主張發票日、金額等應記載事
    項均非其填載，屬無效票據，應由原告負舉證責任。
　2.原告所提電話通話內容之錄音檔，係以手機對話擴音方式錄
    製，錄音過程尚有第三人協助應答，具有一定之目的性，因
    此錄音內容之證明力，尚有質疑。縱依其通話錄音譯文內容
    而論，原告已承認積欠兩百多萬元之債務，並請求被告將系
    爭本票裁定聲請撤回，可見得系爭7張本票確實為原告所簽
    發。通話中期，原告見被告不願撤回系爭本票裁定聲請，才
    開始爭執票據簽發之金額，足見原告對於系爭本票之債務與
    真正性均未否認。關於是否授權填載一事，原告承認有將簽
    名並填載地址之空白票據交予被告，足認系爭本票已屬完整
    有效之票據。
　3.原告雖於起訴狀陳明僅有號碼253414、253419兩張本票為其
    親簽，但經本院進行當事人訊問、被告訴訟代理人詢問原告
    時，就號碼253417、253424兩張本票，亦不否認為其所簽名
    同意，僅辯稱為賭債。可見原告於起訴狀所述：本票號碼25
    3414、253419兩張本票以外之本票「發票日」、「金額」均
    非其授權或填寫等節，顯與實際發票情形不同。原告起訴時
    稱253414、253419兩張本票之金額與日期為其親簽，但在被
    告訴訟代理人詢問時，對於253417、253424兩張本票，卻陳
    述反覆、閃爍其詞，非無臨訟否認之嫌。反觀被告就系爭本
    票之簽發緣由均清楚說明，陳述內容前後一致，原告所陳，
    相較無真實性，其主張顯不可信。
　㈡兩造係共同向綽號「美瑤」的人下注539，兩造間並無賭博之
    對賭關係，號碼253415號之85萬元本票債務並非原告所指積
    欠被告之賭債：
　1.原告提起本件訴訟，請求確認系爭7張本票債務均不存在，
    主張系爭7張本票之基礎原因關係為賭債，並依票據法第13
    條規定為原因關係抗辯，被告予以否認，原告應證明系爭本
    票債務為賭債後，被告始有進行反證說明之必要。
　2.依本院進行當事人訊問時兩造之陳述，對照兩造LINE之對話
    內容，可證明兩造本係共同向綽號「美瑤」之人下注539，
    因原告積欠「美瑤」賭債甚多，「美瑤」已不再接受原告之
    簽注，原告為求持續簽注以搏翻本，遂透過被告偽以被告之
    名義向「美瑤」簽注。因此，被告係受原告之託向「美瑤」
    簽注539，兩造間並無實際簽注之對賭或賭博關係，號碼253
    415號之本票債務，即被告為原告所代墊之85萬元，並非原
    告所指賭博債務。
　㈢兩造間有消費借貸關係：
　1.依原告所提通話錄音譯文之內容，其至少已就「30萬元」、
    「20萬元」、「22萬元」承認有金錢借貸之事實。因原告請
    託而透過被告偽以被告名義向「美瑤」簽注之金額，被告迫
    於無奈，只能先行替原告代墊，否則將受有不利之遭遇。
　2.觀諸上開錄音譯文內容，原告均未否認至少有向被告借貸上
    開金錢，並確實已收到被告交付之借款，否則何以會於對話
    中坦承有支付利息之情形，而不辯稱兩造間之消費借貸債務
    為賭債。其於進行當事人訊問時，對上開債務亦不否認。且
    通話錄音內容係原告基於訴訟蒐證所為，於此情形下，原告
    在對話中仍不否認借貸債務存在，承認收到借款，亦給付利
    息，表明慢慢還錢等，足證被告確實有將借貸之金錢交付原
    告，兩造間存有金錢消費借貸關係。原告於上開通話錄音中
    未表示為賭債，卻於訴訟中方辯稱為賭債，應屬臨訟杜撰之
    詞。
　3.觀諸原告於本院當事人訊問陳述之內容，可知原告清楚被告
    係向他人調借才有金錢借貸原告、而且被告還在向他人給付
    利息等情，因此原告才會願意負擔並給付部分利息給被告，
    並稱標到會款直接還錢等語，可說明兩造間之金錢借貸關係
    絕非賭債，否則原告豈有可能負擔被告對他人借款之利息。
　4.依原告上開陳述內容，其自承有將標到的會錢還給被告，並
    給付被告為原告而向他人借款所代繳之利息，可見原告積欠
    「美瑤」之債務，乃約定由被告代償，參照最高法院91年度
    台上字第1361號判決要旨，兩造間之金錢消費借貸契約，已
    具有要物性，成立金錢消費借貸契約。
　5.原告嗜賭成性、積欠高額債務無力償還，為求脫免償還債務
    責任，竟然反指系爭本票債務均為賭債，而讓被告承擔高額
    債務與利息，其行為令人難以苟同等語資為抗辯。並聲明：
    原告之訴駁回。被告願供擔保，請准宣告免為假執行。
四、兩造不爭執之事項（卷309至310頁）：
　㈠被告持有原告交付之系爭7張本票，經聲請取得系爭裁定。
　㈡原告在本票上填寫「姓名、地址」內容。
　㈢本票編號CH No253414、CH No253419等2張上之姓名、地址金
    額、發票日均為原告簽寫。　
五、本件兩造爭執之處，應在於（卷310頁）：
　㈠本票編號CH No253415、CH No253417、CH No253420、CH No2
    53422、CH No253424等5張（系爭5張本票）在交付前是否已
    登載「發票日」、「金額」等必要事項？若無登載，是否有
    授權？
　㈡系爭7張本票是否為賭債？
　㈢若非賭債，系爭7張本票之原因關係是否為消費借貸、有無交
    付借款（要物性）或代墊？　　
六、本院之判斷：
 ㈠原告應有概括授權被告填寫發票日、到期日、金額等必要事項
   ：
 1.按「本票應記載一定之金額、發票年、月、日、到期日，由
   發票人簽名」、「欠缺本法所規定票據上應記載事項之一者
   ，其票據無效」票據法第120條第1項第2、6、8款，第11條第
   1項定有明文。次按「當事人主張有利於己之事實，就其事實
   有舉證之責任」，民事訴訟法第277條定有明文。又事實有常
   態與變態之分，其主張常態事實者無庸負舉證責任，反之，
   主張變態事實者，則須就其所主張之事實負舉證責任」，又
   「民事訴訟如係由原告主張權利者，應先由原告負舉證之責
   ，若原告先不能舉證，以證實自己主張之事實為真實，則被
   告就其抗辯事實即令不能舉證，或其所舉證據尚有疵累，亦
   應駁回原告之請求」（最高法院86年台上字第891號判決、17
   年上字第917號判例意旨參照）。是本票是否真實，原應由執
   票人負證明之責，執票人如主張本票係發票人授權他人作成
   ，應由執票人就此負舉證之責（最高法院 80 年度台上字第 
   1713 號民事判決意旨參照）；惟本票係指發票人簽發一定之
   金額，於指定之到期日，由自己無條件支付與受款人或執票
   人之票據，是在發票人在本票上簽名或蓋章，並已親自或授
   權他人填寫日期、金額等應記載事項而交付他人為常態，故
   上訴人主張其未親自或授權他人填載日期、金額等應記載事
   項，即屬變態事實，上訴人應就此變態事實負舉證責任。（
   臺灣高等法院101年度上易字第358號民事判決意旨參照）
 2.原告主張系爭5張本票上所載之「金額」、「發票日」、「到
   期日」，皆非其本人所填寫，亦未授權任何人得代其填寫該
   等內容，故系爭5張本票應為無效票據云云；被告則抗辯系爭
   5張本票交付時系爭本票皆已填載發票日、金額、到期日等語
   。經查，被告持系爭7張本票聲請取得系爭裁定時，系爭7張
   本票關於金額、發票日及到期日皆已記載，有系爭本票影本
   在卷可證（卷第17至21頁），並無應記載而未記載之情形，
   堪認系爭5張本票之形式上應記載事項已完備。至於，原告主
   張系爭5張本票，係因與被告認識後知悉被告為地下彩539小
   組頭，於108年底開始參與下注，但因欠缺資金，被告表示只
   要簽發本票押在被告處即可，原告未多想，就陸續於系爭5張
   本票上簽寫「姓名」及「地址」，但「金額」、「發票日」
   、「到期日」未填寫，亦未授權被告填寫，即交予被告收執
   ，惟依前開判決意旨，原告於在系爭5張本票上簽名後，且自
   承本票編號CH No253414、CH No253419等2張上之姓名、地址
   、金額、發票日亦為其所為，就社會通念衡以一般人於處理
   本票此等涉及自身法律義務之文件時，均應謹慎從之，且系
   爭5張本票所涉金額甚鉅，以原告之智識經驗，且原告既因方
   便取得資金參與下注，而在系爭5張本票上簽名，並交付給被
   告留存，應有概括授權執票人填寫其他內容之意，既復爭執
   未授權之變態事實，即應就此負擔舉證責任，然原告無法舉
   證證明系爭5張本票上金額、發票日及到期日未授權他人填載
   之事實，是原告主張系爭本票無效云云，即非可採。
 ㈡附表編號2至7所示本票之原因關係應屬賭債：　
 1.依照票據法第13條前段之規定：「票據債務人不得以自己與
   發票人或執票人之前手間所存抗辯之事由對抗執票人」，是
   發票人與執票人為直接前後手時，發票人自得以原因關係抗
   辯。按票據行為，為不要因行為，票據上之權利義務，悉依
   票上所載文義定之，與其基礎之原因關係各自獨立，執票人
   不負證明關於給付原因之責任，如票據債務人主張執票人取
   得票據出於惡意或詐欺、脅迫時，則應由該債務人負舉證之
   責；又票據債務人主張票據原因為賭債，經執票人否認，該
   以賭債為原因關係之抗辯，自應由票據債務人負舉證責任，
   縱使執票人否認上開票據原因關係為賭債，而另主張票據原
   因關係為借貸，亦僅屬附理由之否認，自毋庸就借貸之票據
   原因負舉證之責（最高法院97年度台上字第2242號、101年度
   台簡上字第7號判決意旨同此見解）。又賭博為法令禁止之行
   為，其因該行為所生債之關係原無請求權之可言，除有特別
   情形外，縱使經雙方同意以清償此項債務之方法而變更為負
   擔其他新債務時，亦屬脫法行為不能因之而取得請求權（最
   高法院44年台上字第421號判例意旨參照）。
 2.經查，原告主張系爭7張本票之原因係為賭債，並提出被告與
   原告女兒間之簡訊內容：「我有勸你媽不要下那麼多，她說
   不下怎麼回本，現在又要怪我，這樣對嗎，妳們家為什麼只
   會怪別人，我從來沒叫妳媽一直下，一直下，妳怎麼可以這
   樣說」（卷第107頁）；及2020年8月31日兩造電話錄音譯文
   （卷第95至103頁）為證（截取重要內容如下）：
　「古素娥：你真的要這樣用喔，我前前後後這樣輸好幾百妳
　          把我告這樣，我要怎麼辦？
　  林淑英：我告訴你這就不是那樣，妳怎麼講不聽！
　　古素娥：賭債輸那麼多，美瑤那賭債妳也這樣寫是要怎麼  
         　 還？我今天心跳蹦蹦跳，那個都賭債。
　  林淑英：阿我就告訴妳，妳不能說賭債每個人都要找我，  
            他找我怎麼辦我不就去死！妳怎麼講這樣，我也  
            沒有收入來源，妳有收入來源。
　  古素娥：我知道。
　  林淑英：我用這個我就以防萬一，因為妳女兒錢不要拿出  
            來，到時候妳要叫我怎樣！
　  古素娥：那兩百多萬欸。
　  林淑英：兩百多萬沒辦法阿，我就告訴你，大姐那條我會  
            先還，那個一定要還！妳聽到沒？美瑤的沒關    
            係，我們一個月還他一樣就好，我們勤勞一點    
            賺，我現在會這樣以防妳女兒錢不出來鎖起來妳  
            是要叫我死嗎？我要自殺嗎？
　　…
　  古素娥：那大部分都賭債，賭債那麼多要怎麼辦？ 
　  林淑英：嘿賭債那我現金付的，妳怎麼說賭債呢？妳上禮
　          拜沒中我現金付給美瑤都我現金付的欸。
　　古素娥：對啦！我也有給妳錢阿。
　  林淑英：妳給我錢有夠嗎？同學妳根本就付不夠。
　　…
　　古素娥：我不知道金額那麼多數額我也沒寫阿，我也不知  
            道那麼多阿。
　　林淑英：我告訴妳我還寫不夠咧！妳不能說妳沒寫啦！妳  
            知道妳欠我多少嗎？　
　　古素娥：我就沒有寫。
　　林淑英：妳那秀玲的會錢妳也是叫我去借20萬去給妳女    
            兒，妳這條也沒付，妳那有付，我現在還在付利  
            息錢，那過年前欸。
　　古素娥：對阿那20萬那怎麼那麼多張，我一張22萬的我    
            知道，之前那10萬不是有還，怎麼會那麼多才去  
            跟別人借22萬的來阿，是不是。
　　林淑英：22萬是跟大姐借的。
　　古素娥：我知道之前10萬10萬之前有給別人阿，後面只有  
            那22萬而已阿，5分的利息、6分的利息。
　　林淑英：6分啦，那妳哪有付那有還。
　　古素娥：那個我有付利息阿。
　　…
　　古素娥：同學我知道欠錢不對，那字跡也不是我寫的阿，  
            如果我知道輸那麼多。
　　林淑英：那為什麼不是妳寫的，那法院的人不會看筆跡哦。
　　古素娥：那個字就不是我寫的！沒有。
　　林淑英：那字本來就寫的誰寫的。
　　古素娥：我那裡有寫沒有，那字跡就不是我寫的，我只有  
            簽名地址。
　　林淑英：我告訴妳那簽名妳簽的，那個多少錢是我寫的，  
            妳也有看。
　  古素娥：對啦，我那有看後面那好幾張我就沒有看那有看
　　　     ，是不是！
　　林淑英：妳不要說妳沒看。
　　…
    古素娥：好啦同學講話不用那麼硬，不要這樣啦，我就輸  
            那麼多。 
    林淑英：同學妳輸那麼多那我呢？我也是輸啊，妳有為了
            我嗎？妳什麼都為了妳那個家，對吧？我上個月
            就叫妳跟妳女兒商量，我打電話還把我掛電話那
            有什麼好商量的，妳的錢到時候下來的時候。 
    古素娥：我不是說九月我也沒那麼快退休啊，不是跟你說  
            九月阿。」
 3.被告就上述譯文之證明力雖有質疑，認不具高度憑信，惟此
   譯文，均經兩造引用為書狀內容，並於兩造當事人訊問時，
   經提示兩造進行攻防，故應可納入本件認定事實之基礎。關
   於譯文中提及附表編號1之部分，係因會錢由被告向他人借錢
   交給原告繳交女兒會錢，雖此為原告所否認，仍堅稱為賭債
   ，惟互核當事人訊問內容，被告證述：（原告訴代：請求提
   示原證一的七張本票，這七張票是如何取得?）22萬元這張是
   錢我親手交給原告，原告才簽本票的。另經原告證述：（被
   告訴代問：請求提示原證五第三頁第9-12行被告：「妳那秀
   玲的會錢，你也是叫我去借20萬給妳女兒，這條妳也沒付，
   妳哪有付，我現在還在付利息錢」妳回答：「對阿…」，是否
   是妳向被告借二十萬元然後被告去借錢來後，再借給妳錢?）
   事實不是這樣，這個22萬也是賭債。（被告訴代問：賭債與
   上面會錢有何關係?）這個是別人的會，我賭輸了他要跟我拿
   錢，那是賭輸給他的。（被告訴代問：被告說22萬跟那個大
   姐借的，妳說後面只有那22萬而已阿，5、6分的利息，是否
   表示被告借給妳22萬元，而這個錢是她先去跟大姐調來的？
   ）被告說是借，但是我也沒有看到錢，我是標到會就直接還
   他錢等語。互核兩造所證之內容，就此張本票之原因關係究
   為賭債亦或會錢尚有爭執，且原告僅既括主張此為賭債，且
   未取得現金，未有其他舉證以實其說，綜觀對話內容，特別
   就此筆債務進行討論，顯現該筆債務應與其他債務有別，是
   以原告此部分之主張，尚難採信。
 4.至於其餘本票之原因關係，細譯前開簡訊及譯文內容，該對
   話時間係在被告以系爭裁定聲請強制執行後，原告撥打電話
   給被告討論債務問題，就債務總額為200餘萬為雙方所肯認，
   至於債務產生之原因，被告雖未直接否認為賭債，惟仍有默
   認之意（兩百多萬沒辦法阿、嘿賭債那我現金付的，妳怎麼
   說賭債呢），僅因此債務由被告先行替原告清償，故仍應由
   原告清償，佐以兩造當事人訊問，分述如下：
  ⑴原告證述：（被告訴代：你跟被告如何認識？）就是因為打
    麻將認識的。（被告訴代：哪裡認識的？）在美瑤他們家。
    （被告訴代：你有跟美瑤下注簽盤嗎？）之前打麻將時會簽
    牌，是簽539，地下的。（被告訴代：你與被告有無金錢往
    來?）因為在美瑤那裡打麻將，他說他去他那裡打麻將，他
    說他也是組頭，因為認識，錢不給他賺不好意思，所以就去
    被告家打牌，然後下注。（被告訴代：請問你在108、109年
    對外債務有多少錢?）我總共對外200多萬元的債務。被告就
    是我寫的幾張。我玩這個跟朋友、女兒、地下錢莊、當鋪，
    前前後後已經欠了200多萬元，我講的是我只欠被告這兩張
    ，之後我借了現金就給他，他說我欠多少我就借來還他。（
    被告訴代：你能否確認跟被告欠多少錢?已經還了多少錢?）
    被告從頭到尾沒有跟我說欠款的具體數字，被告說我欠妥錢
    ，我就拿錢給他。還他的錢我有記帳我總共借了200多萬還
    他。（被告訴代：除了跟美瑤簽注539外?有跟誰簽牌呢?）
    一開始跟美瑤，後來就跟被告。（原告訴代：你跟被告之前
    是否有賭博的債務?）都是賭博的債務。（卷第232至248頁
    ）
 ⑵被告證述：（原告訴代：是否可以說明下牌的流程?）原告都
   是用以NE傳訊問跟我說，拜託我幫他下。原告傳號碼給我後
   他再叫我傳給別人。（原告訴代：傳給誰?）傳給美瑤，本名
   叫楊微「玲」（玲部分音譯)。（被告訴代：你傳給美瑤的LI
   NE有沒有留著?）沒有，我沒有留，那是原告拜託我幫他下，
   我也沒有收牌。（原告訴代：為什麼要傳給美瑤?美瑤是做什
   麼的?）因為美瑤有在收牌。（卷第256至261頁）
 ⑶綜上可知，原告經由被告進行簽賭，原告資金有所不足時，由
   被告提供，並以前開本票進行擔保，或雖被告有提供資金之
   事實，然兩造間之債務源於賭債之等情應堪認定，是以原告
   就此部分主張兩造間存有賭債債務，亦非無稽。原告認本票
   債權不存在，應屬可採。
 5.雖被告辯稱附表編號2至7票據原因關係分別為消費借貸及代墊，且原告所提出之對話內容亦提到願意還款或利息等內容，惟原告是否願意清償賭債或利息尚難即直接推論出兩造間即有消費借貸及代墊之情事，且從譯文對話中，就各筆金錢之消費借貸及代墊之數額、資金來源，如何交付金錢、清償、利息等重要事項，亦未見確認或提出相關證據，而僅反覆著眼於賭債之討論；且被告雖亦辯稱：「原告透過被告而偽以被告名義向『美瑤』簽注之金額，係被告為原告代墊，且因原告係請託被告向『美瑤』簽注，被告迫於無奈，只能先行為原告代墊款項」云云，惟未傳喚「美瑤」到庭或提出金錢流向為證以實其說，被告既無法提出相關資料以實其說，是以被告辯稱本票債權之原因關係為消費借貸云云，即尚難足採。
七、綜上所述，原告請求確認被告持有如附表編號2至7所示之本
    票債權不存在、110年度司執字第201號清償票款強制執行事
    件所據之執行名義對原告逾附表編號1所示之本票債權部分
    應予撤銷、不得執109年度司票字第385號本票裁定（附表編
    號2至7所示之本票債權部分）為執行名義，對原告為強制執
    行等部分，為有理由，應予准許。逾上開範圍部分，則無理
    由，應予駁回。
八、本件事證已臻明確，兩造其餘攻擊防禦方法與證據調查，核
    與本件判決結果不生影響，爰不逐一論列，附此敘明。
九、據上論結，本件原告之訴為有理由，依民事訴訟法第79條，
    判決如主文。
中　　華　　民　　國　 111　　年　　3　 　月　　31　　日
                  花蓮簡易庭  法  官  林敬展
以上正本係照原本作成。　　　　　　　　　
如不服本判決，應於判決送達後20日內，向本院提出上訴狀並應
記載上訴理由，如於本判決宣示後送達前提起上訴者，應於判決
送達後20日內補提上訴理由書（須附繕本）。如委任律師提起上
訴者，應一併繳納上訴審裁判費。　　　　　　　　　
中　　華　　民　　國　　111 　年　　3 　　月　　31　　日
                              書記官  張芝瑜
附表：
編號 發票人 本票號碼 發票日 到期日 金額 （新臺幣） 1 古素娥 CH No253414 108年10月19日 108年9月19日 220,000元 2 同上 CH No253415 109年2月29日 109年1月31日 850,000元 3 同上 CH No253417 109年2月18日 109年1月18日 100,000元 4 同上 CH No253419 109年1月16日 109年1月16日 100,000元 5 同上 CH No253420 109年3月15日 109年2月16日 200,000元 6 同上 CH No253422 109年4月15日 109年3月15日 500,000元 7 同上 CH No253424 109年4月15日 109年3月15日 200,000元